【裁判字號】    95,交聲,253
【裁判日期】    950428
【裁判案由】    聲明異議
【裁判全文】
灣臺中地方法院交通事件裁定          95年度交聲字第253號
原處分機關  交通部公路總局臺中區監理所
異  議  人
即受處分人  甲○○
上列受處分人因違反道路交通管理處罰條例案件，對於交通部公
路總局臺中區監理所九十五年三月十五日所為之處分（中監違字
第裁六○─ＧＣ0000000號裁決書），聲明異議，本院裁
定如下：
    主  文
原處分關於罰鍰伍萬肆仟元部分撤銷。
前項撤銷部分，不罰。
其餘異議駁回。
    理  由
一、原處分機關交通部公路總局臺中區監理所係以：異議人即受
    處分人（下稱受處分人）甲○○於民國九十五年二月十二日
    凌晨一時四十三分許，駕駛車牌號碼八Ｋ－七八七三號之自
    用小客車，在臺中市○○路與五權路口經警攔停舉發「酒精
    濃度現場實地測定測定值零點六七ＭＧ／Ｌ，標準值零點二
    五ＭＧ／Ｌ，超過值零點四二ＭＧ／Ｌ」之違規，為臺中市
    警察局第二分局執行攔檢勤務之員警以其有違反道路交通管
    理處罰條例第三十五條第一項第一款規定之行為，逕行製作
    中市警交字第ＧＣ0000000號舉發通知單予以舉發，
    又因逾越繳款期限未繳款，經原處分機關交通部公路總局臺
    中區監理所於九十五年三月十五日依道路交通管理處罰條例
    第三十五條第一項第一款及違反道路交通管理事件統一裁罰
    基準及處理細則第四十三條、第四十四條及第六十一條之規
    定，以中監違字第裁六○─ＧＣ0000000號裁決書裁
    處受處分人罰鍰新台幣（下同）五萬四千元整，並吊扣駕駛
    執照十二個月。
二、受處分人聲明異議意旨略以：其不否認上揭舉發通知單上所
    載酒醉駕車之事實，惟其一行為同時觸犯刑事法律及行政法
    上義務規定，依九十四年二月五日公布，九十五年二月五日
    施行之行政罰法第二十六條第一項前段，應依刑事法律處罰
    之；其遭移送地檢署，經臺灣臺中地方法院檢察署檢察官聲
    請簡易判決處刑後，臺灣臺中地方法院以公共危險罪判決確
    定，又開立交通違規通知單，此乃對同一事實重複裁決，違
    反一事不二罰之原則，故本件即不能再依道路交通管理處罰
    條例科處罰鍰，原處分應予撤銷等語。經查：
（一）受處分人於九十五年二月十二日凌晨一時四十三分許，駕
      駛車牌號碼八Ｋ－七八七三號自用小客車，在臺中市○○
      路與五權路口經警攔停並進行吐氣酒精濃度檢測後，發現
      受處分人吐氣所含酒精濃度高達每公升零點六七毫克等情
      ，業為受處分人所是認，並有受處分人簽收之舉發通知單
      影本在卷可稽，是受處分人飲用酒類後，於上開時間駕駛
      前揭自用小客車，經員警測試檢定有酒精濃度超過規定標
      準即吐氣所含酒精濃度超過每公升零點五五毫克以上之事
      實，應堪認定。從而，臺中市警察局第二分局執行攔檢勤
      務之員警以其有違反道路交通管理處罰條例第三十五條第
      一項第一款規定之行為，逕行製作中市警交字第ＧＣ00
      00000號舉發通知單予以舉發，又因逾越繳款期限未
      繳款，經原處分機關交通部公路總局臺中區監理所於九十
      五年三月十五日依道路交通管理處罰條例第三十五條第一
      項第一款及違反道路交通管理事件統一裁罰基準及處理細
      則第四十三條、第四十四條及第六十一條之規定，以中監
      違字第裁六○─ＧＣ0000000號裁決書裁處受處分
      人罰鍰五萬四千元整，並吊扣駕駛執照十二個月，原無違
      誤。
（二）查「違反行政法上義務而受罰鍰、沒入或其他種類行政法
      罰之處罰時，適用本法。但其他法律有特別規定，從其規
      定。」；「本法所稱其他種類行政罰，指下列裁罰性之不
      利處分：一、限制或禁止行為之處分：、、吊扣證照、、
      。」；「一行為同時觸犯刑事法律及違反行政法上義務規
      定者，依刑事法律處罰之。但其行為應處以其他種類行政
      罰或得沒入之物而未經法院宣告沒收者，亦得裁處。前項
      行為如經不起訴處分或為無罪、免訴、不受理、不付審理
      之裁判確定者，得依違反行政法上義務規定裁處之。」；
      「本法自公布後一年施行。」，九十四年二月五日總統公
      布之行政罰法第一條、第二條第一項、第二十六條及第四
      十六條分別定有明文，故而，行政罰法業已於九十五年二
      月五日生效施行。
（三）而查，受處分人上開於九十五年二月十二日酒醉駕車之同
      一事實，並經員警以犯公共危險罪嫌移送檢察官偵辦，並
      經檢察官以九十五年度速偵字第六九六號聲請簡易判決處
      刑，而由本院於九十五年三月八日，以九十五年度豐交簡
      字第六七號判處罰金一萬元確定在案，此有臺灣臺中地方
      法院檢察署檢察官聲請簡易判決處刑書及本院判決書在卷
      可稽，可見受處分人上開遭裁決罰鍰五萬四千元，並吊扣
      駕駛執照十二個月等行政罰之酒駕行為係在行政罰法生效
      施行後，自應適用上開行政罰之規定。基此，受處分人上
      述酒後駕車違規之情事，除其行為應處以其他種類行政罰
      即吊扣駕駛執照十二個月部分，亦得裁處之外，其違反行
      政法上義務而受罰鍰五萬四千元部分，依行政罰法第二十
      六條第一項前段規定，即應依刑事法律處罰之，不再爰依
      上揭道路交通管理處罰條例等規定裁罰之。綜上，原處分
      機關交通部公路總局臺中區監理所上開罰鍰之行政裁罰，
      即有未洽，故就此部分之原處分應予撤銷，並為不罰之諭
      知，而受處分人就此部分之異議，為有理由。至於，原處
      分機關上開吊扣駕駛執照十二個月之行政裁罰，依上開道
      路交通管理處罰條例等規定及行政罰第二十六條第一項但
      書之規定，則核無不當，而受處分人既係就上開原處分均
      予異議，此部分異議，自屬無理由，應予駁回。
據上論斷，應依道路交通管理處罰條例第八十七條第二項、道路
交通案件處理辦法第十九條、第二十條之規定，裁定如主文。
中    華    民    國     95     年     4     月   28  日
                      臺灣臺中地方法院交通法庭
                          法  官  許惠瑜
以上正本證明與原本無異
如不服本裁定應於送達後五日內向本院提出抗告狀。
                          書記官  陳其良
中    華    民    國     95     年     4     月   28  日


司法院資訊處製作；財團法人民間司法改革基金會備份。
